臺灣花蓮地方法院民事判決　九十三年度訴字第一六三號
　　原　　　告　保證責任花蓮第二信用合作社
　　法定代理人　丙○○
　　訴訟代理人　甲○○
　　被　　　告　乙○○
右當事人間清償借款事件，本院於民國九十三年九月十六日言詞辯論終結，判決如左
：
    主    文
被告應給付原告新台幣捌拾壹萬零貳佰捌拾陸元及自民國九十二年七月二十六日起至
清償日止，按年息百分之九點九計算之利息，暨自民國九十二年八月二十七日起至清
償日止，逾期在六個月以內者，按上開利率百分之十，超過六個月者，就超過部分，
按上開利率百分之二十計算之違約金。
訴訟費用由被告負擔。
    事實及理由
一、原告主張：訴外人劉春梅於民國八十三年九月二日，向原告借款新台幣（下同）
    二百十九萬元，約定按月攤還本息，詎自八十九年十月二日起，即違約不履行按
    月攤還本息之義務，經原告就抵押物求償，承鈞院九十一年度執字第八一五四號
    強制執行事件拍賣分配受償，惟尚欠八十一萬零二百八十六元及如主文所示之利
    息、違約金未清償，經查劉春梅於九十二年七月十四日死亡，被告為其繼承人，
    依民法第一千一百四十八條及第一千一百五十三條第一項規定，應承受被繼承人
    劉春梅財產上之一切權利、義務，爰依據消費借貸關係及繼承法則請求被告給付
    。並聲明：如主文所示。
二、被告則以：我知道姊姊劉春梅過世，她的二個女兒拋棄繼承也有通知我，但我三
    十多年沒跟我姊姊聯絡，不知道她有這些債務，本件借款有連帶保證人，原告應
    先向連帶保證人求償等語茲為抗辯。並聲明：原告之訴駁回。
三、原告主張之事實，業據提出借據、繼承系統表、本院民事庭函、戶籍謄本、花蓮
    縣戶籍登記簿及強制執行金額計算書分配表為證，並經本院依職權調閱九十二年
    度繼字第一二六號拋棄繼承卷查證屬實，是被告確為劉春梅之繼承人無訛。
四、按借用人應於約定期限內，返還與所借用物種類、品質、數量相同之物。又按繼
    承人自繼承開始時，除本法另有規定外，承受被繼承人財產上之一切權利、義務
    。民法第四百七十八條民法第一千一百四十八條分別定有明文。是被告既為劉春
    梅之繼承人，縱使被告不知劉春梅之債權債務狀況，依法仍應就劉春梅之債務負
    清償責任。從而，原告依據消費借貸之法律關係及繼承法理，請求被告給付如主
    文所示之金額、利息及違約金，為有理由，應予准許。
五、本件事證已臻明確，兩造其餘主張、陳述及所提之證據暨攻擊防禦方法，核與本
    件判決之基礎不生影響，爰不一一詳予論述，併此敘明。
據上論結：本件原告之訴為有理由，依民事訴訟法第七十八條，判決如主文。
中　　　華　　　民　　　國　　九十三　　年　　　十　　　月　　　四　　　日
　　　　　　　　　　　　　　　台灣花蓮地方法院民事庭
~B法　　　官　李世華
右為正本係照原本作成。
如對本判決不服，應於送達後二十日內，向本院提出上訴狀。（應抄附繕本）
~B法院書記官　陳賜福
中　　　華　　　民　　　國　　九十三　　年　　　十　　　月　　　五　　　日
